臺灣高等法院民事判決  
109年度勞再易字第6號
再審原告    龍亨國際通運有限公司

法定代理人  張培偉  
訴訟代理人  劉禹劭律師   
再審被告    劉永裕  
上列當事人間請求給付資遣費等事件，再審原告對於中華民國10
9年4月1日本院108年度勞上易字第62號確定判決提起再審之訴，
本院不經言詞辯論，判決如下：
    主      文
再審之訴駁回。
再審訴訟費用由再審原告負擔。
    事實及理由
一、按再審之訴，應於30日之不變期間內提起。前項期間，自判
    決確定時起算，判決於送達前確定者，自送達時起算。民事
    訴訟法第500條第1項、第2項前段分別定有明文。查本院108
    年度勞上易字第62號判決（下稱原確定判決）於民國109年4
    月1日宣判，於同年月13日送達再審原告，有書記官辦案進
    行簿在卷可稽（見本院卷第25頁）。是再審原告於同年5月1
    1日提起本件再審之訴（見本院卷第3頁），未逾30日之再審
    不變期間，核與上開規定相符，合先敘明。
二、再審原告主張：依勞動基準法（下稱勞基法）第35條、汽車
    運輸業管理規則第19條之2第2款規定，營業大客車駕駛人休
    息時間非屬工作時間，全球定位系統（下稱GPS）資料僅能
    顯示車輛發動至熄火時間，自應由再審被告舉證該期間內均
    為其待命時間，方得認定為其工作時間。原確定判決竟認伊
    應負舉證責任，復未說明據以認定「車輛於發動後至熄火停
    止時均屬勞工待命時間」之法律依據，自有消極不適用汽車
    運輸業管理規則第19條之2規定及適用勞基法第35條顯有錯
    誤情事。又伊與再審被告約定之日薪未低於勞基法規定之基
    本工資及以基本工資為基準所計算之延長工時工資、國定假
    日未休工資等總和，及兩造合意以再審被告所領取小費代替
    延長工時工資，且其未曾向伊表示應給付加班費或終止勞動
    契約，應可推知其默示同意領取伊所核給之工資，原確定判
    決漏未說明伊所提上開防禦方法能否成立，判命伊應給付再
    審被告延長工時工資，有消極不適用民事訴訟法第226條第3
    項規定之適用法規顯有錯誤情事。爰依民事訴訟法第496條
    第1項第1款規定，提起再審之訴。並聲明：㈠原確定判決關
    於命伊給付再審被告新臺幣（下同）21萬6,592元本息部分
    廢棄。㈡上開廢棄部分，再審被告於前訴訟程序之第一審之
    訴駁回。
三、按民事訴訟法第496條第1項第1款所謂適用法規顯有錯誤者
    ，係指確定判決所適用之法規顯然不合於法律規定，或與司
    法院現尚有效及大法官會議之解釋，或最高法院有效之判例
    顯然違反者而言，含消極之不適用法規，顯然影響裁判者，
    但不包含漏未斟酌證據、判決理由不備、判決理由矛盾、取
    捨證據及認定事實錯誤之情形在內（司法院釋字第177號解
    釋、最高法院60年台再字第170號、63年台上字第880號判例
    、92年度台上字第320號判決意旨參照）。民事訴訟法第496
    條第1項第1款所謂適用法規顯有錯誤，係指確定判決就事實
    審法院所確定之事實適用法規顯有錯誤而言。其適用法規顯
    有錯誤之內容，應包括確定判決顯有消極的不適用法規及積
    極的適用不當兩種情形在內，至事實審法院認定事實錯誤，
    調查證據欠周或判決不備理由，雖得於判決確定前據為提起
    上訴之理由，究與適用法規顯有錯誤有別，當事人不得據以
    提起再審之訴（最高法院80年度台再字第64號判決意旨參照
    ）。
四、次按汽車運輸業管理規則第19條之2規定，營業大客車業者
    派任駕駛人駕駛車輛營業時，除應符合勞基法等相關法令關
    於工作時間之規定外，其調派駕駛勤務並應每日最多駕車時
    間不得超過10小時及連續駕車4小時至少應有30分鐘休息時
    間等規定。係就汽車運輸業者應給予駕駛休息時間之取締規
    定，非謂違反該規定未給予休息時間或超時駕駛時間均不計
    入駕駛之工作時間，亦不得以該規定認定駕駛之實際工作時
    間。查原確定判決認定兩造間約定薪資為日薪1,000元及依
    當日載送客人行程內容另給付金額不等小費計算，且依再審
    被告所駕駛車號000-00營業大客車自105年1月1日起至106年
    2月28日止之GPS資料顯示，每日遊覽車啟動定位開始至車輛
    熄火停止定位時止，期間包括塞車、停等紅燈、等候乘客上
    下車等怠速之等候待命時間，均為再審被告工作時間，經核
    對計算其延長加班工時計849小時，得請求延長工時工資為2
    1萬6,592元，而為命再審原告給付再審被告延長工時工資21
    萬6,592元本息之判決，係依其調查證據結果認定再審被告
    之工作時間，原確定判決未適用汽車運輸業管理規則第19條
    之2認定再審被告之工作時間，核並無適用法規顯有錯誤之
    情形。至再審原告所陳原確定判決以再審被告駕駛車輛發動
    至熄火時間為其工作及待命時間，核屬該確定判決認定事實
    當否及理由有無不備之問題，均與是否適用法規顯有錯誤無
    涉，揆諸上開說明，再審原告主張系爭確定判決有民事訴訟
    法第496條第1項第1款規定之再審事由，乃屬無據，其執此
    提起本件再審之訴，顯無理由，爰不經言詞辯論，逕以判決
    駁回之。
五、據上論結，本件再審之訴為無理由，依民事訴訟法第502條
    第2項、第78條，判決如主文。
中　　華　　民　　國　　109 　年　　5 　　月　　26　　日
　　　　　　　　　勞動法庭
                      審判長法　官  周舒雁
                            法　官  周群翔
                            法　官  陳杰正
正本係照原本作成。
不得上訴。
中　　華　　民　　國　　109 　年　　5 　　月　　26　　日
　　　　　　　　　　　　　  書記官  林雅瑩